【裁判字號】    89,訴,22
【裁判日期】    890427
【裁判案由】    妨害自由等
【裁判全文】
臺灣臺南地方法院刑事判決                            八十九年度訴字第二二號
    公  訴  人  臺灣台南地方法院檢察署檢察官
    被      告  乙○○
右列被告因妨害自由等案件，經檢察官提起公訴（八十八年度偵字第六四七九號），
本院判決如左：
    主  文
乙○○以其他非法方法，剝奪人之行動自由，處拘役伍拾伍日。
被訴傷害部分公訴不受理。
    事  實
一、乙○○與甲○○係男女同居關係，民國八十八年四月十三日上午九時許，二人在
    台南縣官田鄉隆本村四六八號住處，因細故發生口角，乙○○竟強拉甲○○搭乘
    其所有CD--五九六九號自用小客車，沿台一線官田段往新營方向行駛。並基於傷
    害之犯意，沿途毆打甲○○。且為防止甲○○逃離，將車門上鎖，剝奪甲○○之
    行動自由。最後將甲○○載至台南縣六甲鄉赤山嚴墳場，繼續毆打，致甲○○受
    有多處瘀腫外傷。
二、案經台南縣警察局麻豆分局報請台灣台南地方法院檢察署檢察官偵查起訴。
    理  由
甲、有罪部分：
一、訊據被告矢口否認有妨害自由之犯行，辯稱：是她自己上車的，只是吵架拉扯而
    已云云。惟查：右揭事實，業據告訴人甲○○於警訊中指證綦詳，且有診斷書一
    紙在卷可稽，被告所辯，顯係卸責之詞，不足採信，其妨害自由之犯行，堪以認
    定。
二、核被告以強拉甲○○搭乘其所有之自用小客車，並將車門上鎖方法剝奪告訴人之
    行動自由，所為係犯刑法第三百零二條第一項之罪。爰審酌被告犯罪之動機、目
    的、手段、所生危害、犯罪後態度等一切情狀，處如主文所示之刑，以資懲儆。
乙、不受理部分：
一、、按告訴乃論之罪，告訴人於第一審辯論終結前得撤回其告訴，又告訴經撤回者
    ，應諭知不受理之判決，刑事訴訟法第二百三十八條第一項、第三百零三條第三
    款分別定有明文。
二、查本件告訴人甲○○告訴被告乙○○案件，起訴書認係觸犯刑法第條第二百七十
    七條第一項之傷害罪，依同法第二百八十七條前段之規定，須告訴乃論。茲據告
    訴人當庭撤回告訴，依照首開說明，自應諭知不受理之判決，並不經言詞辯論為
    之。
四、據上論斷，應依刑事訴訟法第三百零三條第三款、第三百零七條判決如主文。
中    華    民    國      八十九      年      四      月      五        日
丙、據上論斷，應依刑事訴訟法第二百九十九條第一項前段、第三百零三條第三款、
    第三百零七條，刑法第三百零二條第一項，罰金罰鍰提高標準條例第一條前段，
    判決如主文。
    本案經檢察官王百玄到庭執行職務。
中    華    民    國      八十九    年      四        月      廿七      日
                              臺灣臺南地方法院刑事第二庭
                                      法  官
附錄本案論罪科刑法條全文：
刑法第三百零二條第一項：
私行拘禁或以其他方法，剝奪人之行動自由者，處五年以下有期徒刑、拘役或三百元
以下罰金。


司法院資訊處製作；財團法人民間司法改革基金會備份。
